Inventaris van het archief van de Afdeling Materieel en Huisvesting en taakvoorgangers van het Ministerie van Economische Zaken, (1935) 1949-1975
Nationaal Archief, Den Haag
- X.07.3, RECHTSPOSITIE. ECONOMISCHE POSITIE. INTERNE EN HUISHOUDELIJKE AANGELEGENHEDEN., A.
  - X.07.354, Huisvesting van het departement. Zorg voor en beheer van de gebouwen en terreinen in gebruik bij het departement, A.2
    - Stukken betreffende het instellen van en voeren van overleg in de Bouwcommissie tot Samenstelling van het Basisprogramma van Eisen voor de Bouw van een Nieuw Rijksnijverheidslaboratorium, ook Commissie Nieuwbouw Rijksnijverheidslaboratorium genoemd., 1968-1969; 112-114; 2 pakken en 1 omslag
      - 1968 feb. 14 - okt. 10., 112
        Bevat 4 tekeningen.
      - 1968 okt. 31 - dec. 17., 113; 1 omslag
      - 1969 juni - nov., 114
- X.07.5, LICHAMEN, ORGANEN, INSTELLINGEN EN FUNCTIONARISSEN, B.
  - Stukken betreffende het laten uitvoeren van onderzoek naar het werk van Sectie II van de Afdeling Nijverheid in Londen tijdens de Tweede Wereldoorlog, inclusief het Rapport "Historisch Overzicht van het Werk van Sectie II Afdeeling Nijverheid Londen, tot 20 januari 1945"., 1943-1966; 115; 1 omslag
  - Beschikkingen betreffende de organisatie van het ministerie van Economische Zaken., 1945-1956; 121
  - Stukken betreffende het instellen van een regeling met betrekking tot de afdoening en ondertekening van stukken, alsmede het delegeren van deze bevoegdheden., 1948-1952; 116; 1 omslag
- X.08, PERSONEEL VAN HET DEPARTEMENT VAN ECONOMISCHE ZAKEN, C.
  - X.08.4, Categorieën van personeel, personeelsformatie, C.1
    - Stukken betreffende het voeren van overleg met andere ministeries en in de ministerraad over de functies bij de rijksoverheid waarvoor een antecedentenonderzoek vereist zou zijn en over de toepassing van die voorschriften door de beveiligingsambtenaren., 1968-1970; 117; 1 pak
- -1.824.103, FINANCIERING VAN INDUSTRIEËN, D.
  - Stukken betreffende het voeren van overleg met de Minister van Financiën, met meerdere Tweede Kamerleden en vertegenwoordigers van het personeel over het toekennen van een krediet aan de NV tot Voortzetting van de Koninklijke Hollandsche Lloyd (KHL) als tegemoetkoming voor het ontslagen personeel van het KHL, alsmede het overdragen van de rechten die de minister van Economische Zaken en Arbeid uit hoofde van de staatsdeelneming aan de statuten van de KHL kan ontlenen aan de Maatschappij ter Behartiging van de Nationale Scheepvaartbelangen NV., 1935-1944; 118; 1 pak